ACORDAO-COMPLETO-2379198

ACÓRDÃO DE RELAÇÃO

ACÓRDÃO DE RELAÇÃO 11734/2019 ATA 37/2019 - PRIMEIRA CÂMARA

Acórdão 11734/2019-TCU-Primeira Câmara
Os Ministros do Tribunal de Contas da União, reunidos em sessão da Primeira Câmara, tendo em vista que os efeitos financeiros dos atos de admissão de pessoal em análise se exauriram antes de seu processamento pela Corte, ACORDAM, por unanimidade, com fundamento no art. 143, inciso II, do Regimento Interno, c/c o art. 7º da Resolução TCU nº 206, de 24/10/2007, em considerar prejudicados, por perda de objeto, os atos constantes deste processo, de acordo com os pareceres emitidos nos autos:
1. Processo TC-Processo 028.474/2019-8 (ATOS DE ADMISSÃO) 
	1.1. Interessados: Amanda Koche Marcon (XXX.715.269-XX) ; Bairon Oswaldo Velez Escallon (XXX.322.759-XX) ; Claci Ines Schneider (XXX.703.359-XX) ; Claudia Aparecida Guginski Piva (XXX.947.009-XX) ; Claudio Decker Junior (XXX.151.379-XX) ; Elisabeth da Silva Eliassen (XXX.654.179-XX) ; Fabio Pedro Serafin (XXX.144.809-XX) ; Gilson Luis Voloski (XXX.455.880-XX) ; Giordano Gubert Viola (XXX.220.320-XX) ; Gustavo Sobral Toscano (XXX.587.162-XX) ; Jaqueline Maria Oliani Ijuim (XXX.604.199-XX) ; João Vicente Alfaya dos Santos (XXX.427.129-XX) ; Karine Chupel Camargo Pinotti (XXX.183.719-XX) ; Natan Savietto (XXX.870.928-XX) ; Patricia Hermes Stoco (XXX.925.799-XX) ; Paula Bianchet (XXX.537.909-XX) ; Ricardo Antonio Pilegi Sfaciotte (XXX.084.039-XX) ; Ricardo Brandt (XXX.636.259-XX) ; Vinicius Faria Culmant Ramos (XXX.717.197-XX) ; Vladimir Schuindt da Silva (XXX.064.117-XX) 
	1.2. Órgão/Entidade: Universidade Federal de Santa Catarina
1.3. Relator: Ministro-Substituto André Luís de Carvalho em substituição ao Ministro Walton Alencar Rodrigues, por força da Portaria TCU n.º 336, de 10/10/2019.
	1.4. Representante do Ministério Público: Procurador Júlio Marcelo de Oliveira
	1.5. Unidade Técnica: Secretaria de Fiscalização de Pessoal (SEFIP) .
	1.6. Representação legal: não há.
	1.7. Determinações/Recomendações/Orientações: não há.

Primeira Câmara

Universidade Federal de Santa Catarina

Amanda Koche Marcon (XXX.715.269-XX); Bairon Oswaldo Velez Escallon (XXX.322.759-XX); Claci Ines Schneider (XXX.703.359-XX); Claudia Aparecida Guginski Piva (XXX.947.009-XX); Claudio Decker Junior (XXX.151.379-XX); Elisabeth da Silva Eliassen (XXX.654.179-XX); Fabio Pedro Serafin (XXX.144.809-XX); Gilson Luis Voloski (XXX.455.880-XX); Giordano Gubert Viola (XXX.220.320-XX); Gustavo Sobral Toscano (XXX.587.162-XX); Jaqueline Maria Oliani Ijuim (XXX.604.199-XX); João Vicente Alfaya dos Santos (XXX.427.129-XX); Karine Chupel Camargo Pinotti (XXX.183.719-XX); Natan Savietto (XXX.870.928-XX); Patricia Hermes Stoco (XXX.925.799-XX); Paula Bianchet (XXX.537.909-XX); Ricardo Antonio Pilegi Sfaciotte (XXX.084.039-XX); Ricardo Brandt (XXX.636.259-XX); Vinicius Faria Culmant Ramos (XXX.717.197-XX); Vladimir Schuindt da Silva (XXX.064.117-XX)

ANDRÉ DE CARVALHO

não há.

Procurador Júlio Marcelo de Oliveira

ATOS DE ADMISSÃO (ADS)

Secretaria de Fiscalização de Pessoal (SEFIP).